臺灣高等法院臺南分院刑事裁定　　　九十一年度抗字第二八四號　Ａ
　　　抗　告　人　臺灣臺南地方法院檢察署檢察官
　　　被　　　告　甲　○　○
右抗告人因被告槍砲彈藥刀械管制條例案件，不服臺灣臺南地方法院中華民國九十一
年八月三十一日裁定（九十一年度聲羈字第二八六號），提起抗告，本院裁定如左：
      主      文
原裁定撤銷，發回臺灣臺南地方法院。
      理      由
一、本件抗告意旨略以：被告既於臺灣臺南地方法院為羈押審理時坦承犯行，足徵被
    告犯罪嫌重大，原審認：「依聲請人提出之卷證，不足以證明被告犯罪之嫌疑重
    大，於本院審訊時已承認犯行」顯有誤會。又被告曾委請綽號「阿肥」之人偽造
    國民身分證，亦據被告於警訊及臺灣臺南地方法院檢察署察偵查中迭次供認在卷
    ，若被告無逃亡之虞，豈需偽造身分證件？原審認聲請人提出之卷證不足以證明
    被告有逃亡之虞之事實，亦嫌率斷等語。
二、本件檢察官聲請略以：本件係被告甲○○違反槍砲彈藥刀械管制條例案件，而被
    告甲○○與「阿偉」者自九十一年八月二十日起共同持有改造手槍、子彈，「阿
    偉」並以槍枝毆打翁通利，嗣於九十一年八月三十日晚間七時許，甲○○持上開
    槍彈至新營市○○路○段三二一號找翁通利時，為警當場查獲改造手槍乙枝及子
    彈三發等情，因認被告涉犯槍砲彈藥刀械管制條例案件第十一條第三項等罪嫌，
    並以被告有逃亡及串供之虞而聲請原審羈押。原審則以（１）依聲請人提出之卷
    證，不足以證明被告犯罪之嫌疑重大，於本院審訊時已承認犯行。（２）依聲請
    人提出之卷證，不足以證明被告有逃亡之事實。（３）依聲請人提出之卷證，不
    足以證明被告有逃亡之虞事實。（４）未於聲請書具體敘述被告犯罪嫌疑重大之
    事實，並提出相當之證據等情為由，而駁回檢察官羈押之聲請，並准予被告交現
    金保新台幣二十萬元後將被告釋放，固非無見。
三、惟查：（一）被告甲○○曾委由翁通利介紹「肥仔」偽造身分證，顯有逃亡之虞
    ，原審何以未予審酌。（二）共犯「阿諱」在逃，而證人「阿妹」、「阿洲」均
    未到，有勾串共犯及證人之虞，因而為了追捕共犯「阿諱」，及訊問證人「阿妹
    」、「阿洲」等人，似有羈押之必要，原審未予審酌，亦有未洽。（三）又被告
    甲○○持有改造槍彈，借予「阿諱」使用，涉犯槍砲彈藥刀械管制條例第十一條
    第三項之重罪，且被告於原審亦坦承犯行，又依證人林東毅、吳麗清、吳陳玉猜
    之供述，被告顯有涉犯罪嫌重大之具體事實，惟原審卻以「未於聲請書具體敘述
    被告犯罪嫌疑重大之事實，並提出相當之證據」為由，而駁回聲請，顯亦有未洽
    。
四、綜上所述，被告甲○○涉嫌槍砲彈藥刀械管制條例罪嫌重大，且為追捕共犯及尚
    有證人需要訊問，恐有串供之虞，又被告曾委由翁通利介紹「肥仔」偽造身分證
    ，亦恐有逃亡之虞，又持有手槍，對社會治安危害甚鉅，原審何以未為羈押，而
    逕予駁回檢察官羈押之聲請，尚嫌速斷，檢察官抗告意旨亦執此指摘原審裁定不
    當，為有理由，自應由本院將原裁定撤銷，發回原審法院更為適當之裁定，以毋
    枉縱。
五、據上論結，應依刑事訴訟法第四百十三條，裁定如主文。
中    華    民    國      九十一      年      十      月        二      日
                                  臺灣高等法院臺南分院刑事第六庭
                                      審判長法官  楊    明    章
                                            法官  戴    勝    利
                                            法官  顏    基    典
右正本證明與原本無異。
不得再抗告。
                                      法院書記官  呂    嘉    文
中    華    民    國      九十一      年      十      月        四      日
